臺灣高等法院臺中分院刑事判決
110年度上訴字第1667號
上  訴  人  
即  被  告  陳彥村


選任辯護人  陳詩文律師
上列上訴人即被告因違反毒品危害防制條例等案件，不服臺灣苗
栗地方法院109年度訴字第515號中華民國110年6月22日第一審判
決（起訴案號：臺灣苗栗地方檢察署109年度偵字第4639號、第5
784號），提起上訴，本院判決如下：
    主  文
上訴駁回。
    犯罪事實
一、乙○○明知海洛因係毒品危害防制條例第2 條第2 項第1 款所
    列管之第一級毒品，甲基安非他命則係同條例第2 條第2項
    第2 款所列管之第二級毒品，依法均不得非法持有、販賣，
    竟分別基於販賣第一級毒品、第二級毒品以營利之犯意，意
    圖營利販賣第一級毒品海洛因（下稱海洛因）、第二級毒品
    甲基安非他命（下稱甲基安非他命），而以其所持用之門號
    0000000000號行動電話（即附表二編號1 所示）作為販賣毒
    品之聯繫工具，於附表一編號1 至4 所示之時間，分別○○○
    、○○○聯繫交易毒品之相關事宜後，於附表一編號1至4所示
    之時間、地點，以附表一編號1 所示之方式、價格及數量，
    販賣並交付海洛因予○○○，另以附表一編號2至4 所示之方式
    、價格及數量，販賣並交付甲基安非他命予○○○（各詳附表
    一編號1 至4 所示）。
二、嗣經警對乙○○所持用之門號0000000000號行動電話實施通訊
    監察後，於109 年7 月28日下午4 時40分許，經警持臺灣苗
    栗地方法院所核發之搜索票，至苗栗縣○○鄉○○村○○○街00巷0
    0號乙○○住處執行搜索，扣得如附表二編號1 至6 所示等物
    品；嗣警方又於同年9 月14日上午6 時34分許，持臺灣苗栗
    地方法院所核發之搜索票及臺灣苗栗地方檢察署所核發之拘
    票，至其上開住處執行搜索，扣得如附表二編號7 所示之物
    及拘提其到案，始循線查悉上情。
三、案經苗栗縣警察局移送臺灣苗栗地方檢察署檢察官偵查起訴
    。
    理  由
壹、關於證據能力部分：
一、被告以外之人於偵查中向檢察官所為之陳述，除顯有不可信
    之情況者外，得為證據，刑事訴訟法第159 條之1 第2 項定
    有明文，而該條之立法理由係認被告以外之人（包括證人、
    鑑定人、告訴人、被害人及共同被告等）之陳述如在法官面
    前為之，因其任意陳述之信用性係在已受確定保障之情況下
    所為，自得作為證據。而現階段刑事訴訟法規定檢察官代表
    國家偵查犯罪、實施公訴，依法其有訊問被告、證人及鑑定
    人之權，證人、鑑定人且須具結，而實務運作時，檢察官偵
    查中向被告以外之人所取得之陳述，原則上均能遵守法律規
    定，不致違法取供，其可信度極高，職是，被告以外之人前
    於偵查中已具結而為證述，除反對該項供述得具有證據能力
    之一方，已釋明「顯有不可信之情況」之理由外，即不宜遽
    指該證人於偵查中之陳述不具證據能力。本件證人○○○、○○○
    於偵查中在檢察官前所為陳述，已經依法具結，前揭證人均
    未提及檢察官在訊問時有不法取供之情形，上訴人即被告乙
    ○○（下稱被告）及其辯護人亦未釋明上開證人之陳述有何顯
    不可信之情況，依上開規定，上開證人於偵查中之證述，自
    均具有證據能力。
二、又所謂被告以外之人於審判外之陳述，係指被告以外之人就
    其曾經參與或見聞之事實，事後追憶並於審判外為陳述者而
    言。如被告以外之人係被告犯罪之共同正犯、共犯、相對人
    、被害人或其他關係人，而於被告實行犯罪行為時與被告為
    言詞或書面對談，且其對話之本身即係構成被告犯罪行為之
    部分內容者，因非屬其事後就曾經與聞之事實所為之追憶，
    自與審判外之陳述有間，二者不容混淆。又國家基於犯罪偵
    查之目的，對被告或犯罪嫌疑人進行通訊監察，乃係以監控
    與過濾受監察人通訊內容之方式，蒐集對其有關之紀錄，並
    將該紀錄予以查扣，作為認定犯罪與否之證據，屬於刑事訴
    訟上強制處分之一種，而監聽係通訊保障及監察法第13條第
    1 項所定通訊監察方法之一，司法警察機關依法定程序執行
    監聽取得之錄音，係以錄音設備之機械作用，真實保存當時
    通訊之內容，如通訊一方為受監察人，司法警察在監聽中蒐
    集所得之通訊者對話，若其通話本身即係被告進行犯罪中構
    成犯罪事實之部分內容，則依前開說明，自與所謂「審判外
    之陳述」無涉，應不受傳聞法則之規範，當然具有證據能力
    。至司法警察依據監聽錄音結果予以翻譯而製作之監聽譯文
    ，屬於文書證據之一種，於被告或訴訟關係人對其譯文之真
    實性發生爭執或有所懷疑時，法院固應依刑事訴訟法第165
    條之1 第2 項規定，以適當之設備，顯示該監聽錄音帶之聲
    音，以踐行調查證據之程序，俾確認該錄音聲音是否為通訊
    者本人及其內容與監聽譯文之記載是否相符，或傳喚該通訊
    者為證據調查。倘被告或訴訟關係人對該通訊監察譯文之真
    實性並不爭執，即無勘驗辨認其錄音聲音之調查必要性，法
    院於審判期日如已踐行提示監聽譯文供當事人辨認或告以要
    旨，使其表示意見等程序並為辯論者，其所為之訴訟程序即
    無不合（最高法院99年度台上字第3127號、97年度台上字第
    1069號刑事判決意旨參照）。而本案所引用被告所持用之行
    動電話門號0000000000號、門號0000000000號及其手機序號
    之監聽錄音，係臺灣苗栗地方檢察署檢察官聲請臺灣苗栗地
    方法院以109 年聲監字第18號、109 年聲監續字第35號、第
    50號、第66號、第78號、 第92號、第111號、第119號通訊
    監察書核准監聽（見警卷第30至53頁），屬依法所為之監聽
    ；又偵查機關依據該等監聽錄音內容製作通訊監察譯文，被
    告及其辯護人於本院審理時並未爭執該等通訊監察譯文之證
    據能力及其真實性，本院復於審判期日踐行提示該通訊監察
    譯文供當事人辨認並告以要旨，使其等表示意見並為辯論，
    是本院審酌上開通訊監察譯文書面作成時之情況，認為均具
    有證據能力。
三、刑事訴訟法第159 條之5 規定：「（第1 項）被告以外之人
    於審判外之陳述，雖不符前4 條之規定，而經當事人於審判
    程序同意作為證據，法院審酌該言詞陳述或書面陳述作成時
    之情況，認為適當者，亦得為證據。（第2 項）當事人、代
    理人或辯護人於法院調查證據時，知有第159 條第1 項不得
    為證據之情形，而未於言詞辯論終結前聲明異議者，視為有
    前項之同意。」，其立法意旨在於傳聞證據未經當事人之反
    對詰問予以核實，原則上先予排除，惟若當事人已放棄詰問
    或未聲明異議，基於證據資料愈豐富，愈有助於真實發現之
    理念，且強化言詞辯論原則，法院自可承認該傳聞證據例外
    擁有證據能力。又按刑事訴訟法第159 條之5 立法意旨，在
    於確認當事人對於傳聞證據有處分權，得放棄反對詰問權，
    同意或擬制同意傳聞證據可作為證據，屬於證據傳聞性之解
    除行為，如法院認為適當，不論該傳聞證據是否具備刑事訴
    訟法第159 條之1 至第159 條之4 所定情形，均容許作為證
    據，不以未具備刑事訴訟法第159 條之1 至第159 條之4 所
    定情形為前提。本案判決下列所引用被告以外之人於審判外
    之陳述，被告及其辯護人於本院準備程序時分別表示沒有意
    見、同意有證據能力，且經本院審理時予以提示並告以要旨
    ，經檢察官、被告、辯護人表示意見，均未於言詞辯論終結
    前聲明異議，本院審認上開證據作成時之情況，應無違法取
    證或不當情事，且與本案待證事實間，復具有相當之關聯性
    ，以之作為證據應屬適當，依刑事訴訟法第159 條之5 規定
    ，自有證據能力。　　
四、刑事訴訟法第159 條至第159 條之5 有關傳聞法則之規定，
    乃對於被告以外之人於審判外之言詞或書面陳述所為之規範
    ；至非供述證據之物證，或以科學、機械之方式，對於當時
    狀況所為忠實且正確之記錄，性質上並非供述證據，應無傳
    聞法則規定之適用，如該非供述證據非出於違法取得，並已
    依法踐行調查程序，即不能謂其無證據能力。本案下引之非
    供述證據，均與本案待證事實具有關聯性，檢察官、被告及
    其辯護人皆不爭執其證據能力，且無證據證明有何偽造、變
    造或公務員違法取得之情事，復經本院依法踐行調查證據程
    序，自得作為證據，而有證據能力。
貳、實體部分：
一、認定犯罪事實所憑之證據及理由：
　㈠訊據被告對於上揭附表一編號1 所示販賣毒品海洛因與○○○及
    附表一編號2至4所示販賣毒品甲基安非他命與○○○犯行於警
    詢、偵訊、原審訊問與審理及本院準備程序與審理時均坦承
    不諱（見附表一「認定犯罪事實所憑之證據資料」欄所示卷
    頁；以下各卷重複證據資料不再贅列），核與證人○○○、○○○
    於警詢及偵訊證述之情節大致相符（見附表一「認定犯罪事
    實所憑之證據資料」欄所示卷頁），並有如附表一「認定犯
    罪事實所憑之證據資料」欄所示之證據資料，及警員偵查報
    告、臺灣苗栗地方法院109 年聲搜字第458 號搜索票、苗栗
    縣警察局搜索扣押筆錄、扣押物品目錄表、臺灣苗栗地方法
    院109 年聲監字第50號、109 年聲監續字第78號、第111 號
    、第148 號、第179 號通訊監察書影本各1 份、扣案物照片
    3 張在卷可稽（見108年度他字第1465號卷一第13頁正、反
    面；警卷第37至38頁、第43至44頁、第49至50頁、第58至59
    頁、第61至62頁；109年度偵字第4639號卷〈下稱偵4639卷〉
    第52至58頁；109年度偵字第5784號卷第42頁），此外，復
    有如附表二編號1 所示之物扣案可資佐證，足認被告上開任
    意性之自白核與事實相符，並有上開證據足資佐證，自堪信
    為真實。
  ㈡依證人○○○、○○○於警詢、偵訊之證述，已敘明其分別於附表
    二編號1 至4 所示之時間、地點向被告購買如附表二編號1 
    至4 所示金額之海洛因、甲基安非他命，且證人○○○、○○○於
    警詢、偵訊之證述，核與證人○○○、○○○與被告間之通訊監察
    譯文暨被告上開供述情節大致相符，又證人○○○、○○○與被告
    均無何仇隙，又均於偵查中具結作證，證人○○○、○○○2人實
    無甘冒偽證罪責，而故為攀誣構陷被告販賣毒品海洛因、甲
    基安非他命之理，再本件並無證據顯示證人○○○、○○○之證述
    係為邀得減刑之輕典而為不實證述，故上開證人○○○、○○○於
    警詢及偵訊之證述自可確信為真實，足以作為本件認定被告
    販賣毒品海洛因、甲基安非他命之證據。是以證人○○○、○○○
    2人於警詢及偵訊證述有向被告購買毒品海洛因或甲基安非
    他命之證述，自堪採信。
  ㈢本案雖未扣得被告販賣予證人○○○、○○○之海洛因、甲基安非
    他命，而未能精準計算出被告分別販入與售出海洛因、甲基
    安非他命之差價（即營利賺取之淨額）。然查，邇來政府為
    杜絕毒品氾濫，再三宣導民眾遠離毒品，媒體之報導既深且
    廣，對於毒品之禁絕，應為民眾所熟悉，被告為智識健全之
    成年人，對於販賣海洛因、甲基安非他命之重刑實知之甚詳
    。又海洛因、甲基安非他命毒品量微價高，販賣行為在通常
    情形下均係以牟利為其主要誘因及目的，又依一般社會通念
    以觀，凡販賣毒品者，茍無利益可圖，應無甘冒被他人供出
    來源或遭檢警查緝法辦之危險而平價供應他人施用之理，因
    此其販入之價格必較出售之價格低廉，或以同一價格販賣而
    減少毒品之份量，而有從中賺取買賣價差牟利之意圖及事實
    ，應屬合理之認定。再販賣海洛因、甲基安非他命係違法行
    為，非可公然為之，亦無公定價格，且容易分裝、增減份量
    ，而買賣之價格，可能隨時依交易雙方關係之深淺、購毒者
    之資力、需求量及對行情之認知、毒品來源是否充裕、查緝
    是否嚴謹、購毒者被查獲後供出購買對象之可能風險等情形
    ，而異其標準，非可一概而論，除非經行為人詳細供出各次
    所販賣之毒品之進價及售價，且數量俱臻明確外，實難察得
    其交易實情。然販賣者從價差或量差中牟利，方式雖異，惟
    其販賣行為在意圖營利則屬同一。從而，舉凡有償交易，除
    確有反證足以認定確係另基於某種非圖利本意而轉讓毒品之
    外，通常尚難因無法查悉其精確之販入價格，以作為是否高
    價賣出之比較，即任販賣者諉以無營利之意思，而阻卻對其
    販賣毒品犯行之追訴。本案被告於行為時係成年人，被告與
    證人即購毒者○○○、○○○均非至親，故被告倘無相當利潤可圖
    ，豈有甘冒遭受重刑之風險，而將海洛因、甲基安非他命以
    販入價格轉販賣或無償轉讓他人之理，且被告於原審審理時
    供稱：我是因為朋友有吸毒需要，並非刻意要販賣毒品；我
    購買毒品後，以相同價格販賣給朋友，留下一點給自己施用
    等語（見原審卷第341 頁），再被告就上開販賣第一級毒品
    、第二級毒品犯行既均有交付毒品海洛因、甲基安非他命，
    並收取價金之行為，足認被告就附表一編號1 至4 所示各該
    販賣第一級毒品、第二級毒品時，其主觀上確均有為自己營
    利之意圖，而有從中賺取買賣價差牟利甚明。
  ㈣綜上所述，本案被告上開販賣第一級毒品海洛因、第二級毒
    品甲基安非他命犯行事證均已臻明確，堪予認定被告確有於
    附表一編號1 至4 所示所示之時間、地點，販賣海洛因與證
    人○○○及販賣甲基安非他命予○○○，是以被告上開販賣第一級
    毒品、第二級毒品犯行均堪認定，各應依法予以論罪科刑。
二、論罪部分：
  ㈠關於新舊法比較部分：
  ⒈按行為後法律有變更者，適用行為時之法律。但行為後之法
    律有利於行為人者，適用最有利於行為人之法律，刑法第2
    條第1 項定有明文。行為人行為後法律有變更，比較行為時
    及裁判時之法律孰為有利於行為人時，應就罪刑有關之一切
    情形，比較其全部之結果，而為整個之適用，不能割裂而分
    別適用有利益之條文（最高法院27年上字第2615號判例意旨
    參照）。此一規定係規範行為後法律變更所生新舊法律比較
    適用之準據法。所謂行為後法律有變更者，包括構成要件之
    變更而有擴張或限縮，或法定刑度之變更。行為後法律有無
    變更，端視所適用處罰之成罪或科刑條件之實質內容，修正
    前後法律所定要件有無不同而斷。新舊法條文之內容有所修
    正，除其修正係無關乎要件內容之不同或處罰之輕重，而僅
    為文字、文義之修正或原有實務見解、法理之明文化，或僅
    條次之移列等無關有利或不利於行為人，非屬該條所指之法
    律有變更者，可毋庸依該規定為新舊法之比較，而應依一般
    法律適用原則，適用裁判時法外，即應適用刑法第2 條第1
    項之規定，為「從舊從輕」之比較。而比較時，應就罪刑有
    關之事項，如共犯、未遂犯、想像競合犯、牽連犯、連續犯
    、結合犯，以及累犯加重、自首減輕及其他法定加減原因（
    如身分加減）與加減例等一切情形，綜合全部罪刑之結果而
    為比較，予以整體適用。乃因各該規定皆涉及犯罪之態樣、
    階段、罪數、法定刑得或應否加、減暨加減之幅度，影響及
    法定刑或處斷刑之範圍，各該罪刑規定須經綜合考量整體適
    用後，方能據以限定法定刑或處斷刑之範圍，於該範圍內為
    一定刑之宣告。是宣告刑雖屬單一之結論，實係經綜合考量
    整體適用各相關罪刑規定之所得。宣告刑所據以決定之各相
    關罪刑規定，具有適用上之「依附及相互關聯」之特性，自
    須同其新舊法之適用（最高法院96年度台上字第3773、5274
    、7542號、97年度台上字第73號判決意旨參照）。
  ⒉查被告行為後，毒品危害防制條例第4 條、第17條業於109年
    1 月15日修正公布，並於同年7 月15日施行。修正前毒品危
    害防制條例第4 條第1 項規定：「製造、運輸、販賣第一級
    毒品者，處死刑或無期徒刑；處無期徒刑者，得併科新臺幣
    2 千萬元以下罰金。」修正後同條例第4 條第1 項則規定：
    「製造、運輸、販賣第一級毒品者，處死刑或無期徒刑；處
    無期徒刑者，得併科新臺幣3 千萬元以下罰金。」修正前毒
    品危害防制條例第4 條第2 項規定：「製造、運輸、販賣第
    二級毒品者，處無期徒刑或7 年以上有期徒刑，得併科新臺
    幣1 千萬元以下罰金。」修正後同條例第4 條第2 項則規定
    ：「製造、運輸、販賣第二級毒品者，處無期徒刑或10年以
    上有期徒刑，得併科新臺幣1 千5 百萬元以下罰金。」經比
    較新舊法結果，修正後毒品危害防制條例第4 條第1 項規定
    已提高罰金刑上限，修正後毒品危害防制條例第4 條第2項
    規定已提高有期徒刑及罰金刑上限，並無較有利於行為人之
    情形，依刑法第2 條第1 項前段規定，自應適用被告行為時
    即修正前毒品危害防制條例第4 條第1 項、第2 項之規定。
    又修正前毒品危害防制條例第17條第2 項規定：「犯第4條
    至第8 條之罪於偵查及審判中均自白者，減輕其刑。」修正
    後同條例第17條第2 項規定：「犯第4 條至第8 條之罪於偵
    查及歷次審判中均自白者，減輕其刑。」考其修正理由略謂
    ：「第2 項之規範目的原在於使犯第4 條至第8 條之毒品案
    件之刑事訴訟程序儘早確定，並鼓勵被告自白認罪，以開啟
    其自新之路，故對犯前述罪之毒品之被告，於偵查及審判中
    均自白者，採行寬厚之刑事政策，而為應減輕其刑之規定。
    惟原所稱「審判中」，究指被告僅須於審判中曾有1 次自白
    犯罪即應適用減刑規定，抑或須於歷次審判中均自白犯罪者
    始符合之？解釋上易生爭議。考量原立法之目的，係在使前
    述毒品案件之刑事訴訟程序儘早確定，當以被告於歷次審判
    中均自白犯罪者，始足當之，而所謂歷次審判中均自白，係
    指歷次事實審審級（包括更審、再審或非常上訴後之更為審
    判程序），且於各該審級中，於法官宣示最後言詞辯論終結
    時，被告為自白之陳述而言。故爰修正第2 項，明定於偵查
    及歷次審判中均自白者，始減輕其刑。又被告於偵查中及於
    一審審理中自白，僅被告上訴且於二審審理中否認犯罪，因
    不符合第二項所定「歷次審判中均自白」之減刑要件，法院
    自應撤銷原判決另行改判，併此敘明。」經比較新舊法結果
    ，修正後同條例第17條第2 項減輕其刑之規定，尚須被告於
    偵查及歷次審理中均自白，始有適用，並無較有利於行為人
    之情形，復揆諸前揭整體適用原則，自應適用被告行為時即
    修正前毒品危害防制條例第17條第2 項之規定。
  ㈡次按海洛因為毒品危害防制條例第2 條第2 項第1 款所列管
    之第一級毒品，甲基安非他命為毒品危害防制條例第2 條第
    2 項第2 款所列管之第二級毒品，依法均不得非法持有、販
    賣。是核被告就附表一編號1 部分所為，係犯修正前毒品危
    害防制條例第4條第1 項販賣第一級毒品罪；就附表一編號2
     至4 部分所為，均係犯修正前毒品危害防制條例第4 條第2
     項販賣第二級毒品罪。
　㈢被告於各次販賣毒品前意圖販賣而持有第一級毒品、第二級
    毒品之低度行為，分別為其販賣第一級毒品、第二級毒品之
    高度行為所吸收，均不另論罪。
  ㈣被告所犯如附表一所示之4 罪間，犯意各別，行為互殊，應
    予以分論併罰。
  ㈤復按刑法上所稱刑罰者，係指國家依據刑法法規，對於犯罪
    行為制裁行為人之公法上手段。刑罰之適用首要求適法，其
    次求其允當。刑法條款在法律效果上固均認有高、低度之法
    定刑，使法官針對具體的個案在法定最高、低度刑期間，裁
    量科處宣告刑，惟因犯罪行為情狀萬千，情節輕重懸殊，有
    時縱處以法定最高或最低刑，仍嫌太輕或重，為解決此種以
    法定刑的最高、低度刑尚無法妥適科處刑罰的特殊情狀，刑
    法乃設有加重、減輕的規定，賦與法官在刑罰裁量過程中遇
    有刑法所明定的加重、減輕事由時，即可據以加重或減輕刑
    罰。刑法第47條第1 項規定：受徒刑之執行完畢，或一部之
    執行而赦免後，5 年以內故意再犯有期徒刑以上之罪者，為
    累犯，加重本刑至2 分之1 。主要著眼於犯罪行為人前既已
    受自由刑之執行，自當知所悔改，如執行完畢未久，又再故
    意犯罪，足見其對於刑罰反應力薄弱，故必須再延長其矯正
    期間，藉此協助其重返社會，同時亦兼顧防衛的效果。惟對
    於刑法第47條第1 項規定，若不分情節，基於累犯者有其特
    別惡性及對刑罰反應力薄弱等立法理由，一律加重最低本刑
    ，於不符合刑法第59條所定要件之情形下，致生行為人所受
    之刑罰超過其所應負擔罪責之個案，其人身自由因此遭受過
    苛之侵害部分，對人民受憲法第8 條保障之人身自由所為限
    制，不符憲法罪刑相當原則，牴觸憲法第23條比例原則，業
    經司法院釋字第775 號解釋在案。該解釋並稱：於此範圍內
    ，有關機關應自本解釋公布之日起2 年內，依本解釋意旨修
    正之。於修正前，為避免發生上述罪刑不相當之情形，法院
    就該個案應依本解釋意旨，裁量是否加重最低本刑。亦即，
    對於累犯已不能完全專注犯罪者行為危險性而忽視行為本身
    惡害性，即應摒棄「行為人刑法」而採行「行為刑法」。至
    如何能避免發生「罪刑不相當」之情形，判斷行為人是否對
    刑罰反應力薄弱，自應審酌犯罪行為人之前、後案之犯罪類
    型、行為態樣是否相同或類似；前案執行完畢與後案發生之
    時間相距長短；前案是故意或過失所犯；前案執行是入監執
    行完畢，抑或易科罰金或易服社會勞動而視為執行完畢等；
    至其有無特別惡性，則應視前、後案對於他人生命、身體、
    財產等法益侵害情形如何（例如對於習於施用毒品與竊盜慣
    犯之考量，即或有不同）；後案為重罪或輕罪，其行為不法
    內涵及罪質是否明顯偏低等具體個案各種因素，暨兼衡後案
    犯罪之動機、目的、計畫、犯罪行為人之年齡、性格、生長
    環境、學識、經歷、反省態度等情綜合判斷，以觀其有無特
    別惡性或對刑罰反應力薄弱而決定是否依累犯規定加重最低
    本刑（最高法院108 年度台上字第1606、2820號、108 年度
    台非字第176 號判決意旨參照，同院109 年度台上字第5073
    號判決意旨可資參照）。經查，被告前因105年間轉讓第一
    級毒品案件，經臺灣苗栗地方法院105 年度訴字第519 號判
    決判處有期徒刑1 年4 月確定；其又於106年間因竊盜案件
    ，經臺灣苗栗地方法院106 年度易字第542 號判決判處有期
    徒刑7 月確定，上開2 案經臺灣苗栗地方法院107 年度聲字
    第650 號裁定定其應執行刑有期徒刑1 年9 月確定，於107 
    年8 月30日縮短刑期假釋出監，並付保護管束，迄108 年3 
    月12日縮刑期滿假釋未經撤銷，其未執行之刑，以已執行論
    ，此有臺灣高等法院被告前案紀錄表在卷可稽，是以被告於
    受徒刑執行完畢後，5 年以內故意再犯本件有期徒刑以上之
    罪，係屬累犯，惟參酌上開解釋意旨及說明，法院仍應於個
    案量刑時，具體審酌被告有無特別惡性及對刑罰反應力薄弱
    等情，以裁量是否加重最低本刑。本院審酌被告於上開轉讓
    第一級毒品案件入監執行完畢後，復再犯本案如附表一編號
    1 至4 所示之販賣第一級毒品、販賣第二級毒品犯行，前後
    案之犯罪類型及罪質均屬相同或類似，依司法院釋字第775 
    號解釋意旨，本於罪刑相當原則，裁量均應依刑法第47條第
    1 項規定加重其刑，惟死刑、無期徒刑不得加重。
  ㈥再按修正前毒品危害防制條例第17條第2 項規定：「犯第4 
    條至第8 條之罪於偵查及審判中均自白者，減輕其刑。」所
    稱於偵查及審判中自白，係指被告對於構成犯罪要件之事實
    向職司偵查、審判之公務員坦白陳述而言。苟被告於偵查及
    審判中均曾自白，即應依上開規定減輕其刑。並不以始終自
    白為必要，縱自白之前、後，有否認之辯詞，亦不影響已自
    白之效力（最高法院106 年度台上字第402 號判決意旨參照
    ）。查被告就附表一編號1 至4 所示各次販賣第一級毒品、
    第二級毒品犯行，於警詢、偵訊、原審訊問與審理及本院審
    理時均坦承不諱，業如前述，縱被告於原審準備程序曾一度
    為否認之辯詞，亦不影響其已自白之效力，揆諸上開說明，
    均應依修正前毒品危害防制條例第17條第2 項之規定，減輕
    其刑。
  ㈦又修正前毒品危害防制條例第17條第1 項規定：「犯第4 條
    至第8 條、第10條或第11條之罪，供出毒品來源，因而查獲
    其他正犯或共犯者，減輕或免除其刑。」所稱「供出毒品來
    源，因而查獲其他正犯或共犯者」，係指具體提供毒品來源
    之資訊，使調查或偵查犯罪之公務員得據以對之發動調查或
    偵查程序，並因此而確實查獲其人與犯行而言。又雖供出來
    源，若因故並未因而確實查獲被指認人之犯行者，既與上開
    規定不符，即無從依上揭規定減輕或免除其刑（最高法院10
    5 年度台上字第1320號判決意旨參照）。查被告固於警詢供
    出其毒品來源為真實姓名年籍不詳，綽號「○○」之人（見偵
    4639號卷第41至42頁），惟被告未能具體提供關於上開「○○
    」之真實姓名、年籍、住居所、或其他足資辨別之特徵，使
    檢警機關得據以對之發動調查或偵查程序，復供稱：我不知
    道「○○」之真實姓名年籍，我平時都是直接到新竹市○區○○
    路0 段000 號○○○子遊藝場與其交易毒品等語（見偵4639號
    卷第42頁），是本件並未因被告供出毒品來源而於判決前查
    獲其他正犯或共犯，自無從依毒品危害防制條例第17條第1 
    項之規定減輕或免除其刑，併此敘明。
  ㈧另按犯罪之情狀顯可憫恕，認科以最低度刑仍嫌過重者，得
    酌量減輕其刑，刑法第59條定有明文。考其立法理由認，科
    刑時，原即應依同法第57條規定審酌一切情狀，尤應注意該
    條各款所列事項，以為量刑標準。是刑法第59條所謂「犯罪
    之情狀顯可憫恕」，係指審酌刑法第57條各款所列事項以及
    其他一切與犯罪有關之情狀之結果，認其犯罪足堪憫恕者而
    言，必須犯罪另有特殊之原因與環境等，因在客觀上顯然足
    以引起一般同情，認為縱予宣告法定最低度刑，猶嫌過重者
    ，始有其適用（最高法院102 年度台上字第870 號判決、45
    年台上字第1165號判例意旨參照）。又刑法第59條與第57條
    適用上固有區別，惟刑法第59條所謂「犯罪之情狀」，與刑
    法第57條所稱之審酌「一切情狀」，二者並非有截然不同之
    範圍，於裁判上酌量減輕其刑時，本應就犯罪一切情狀（包
    括刑法第57條所列舉之10款事項），予以全盤考量，審酌其
    犯罪有無顯可憫恕之事由，以為判斷，故適用第59條酌量減
    輕其刑時，並不排除第57條所列舉10款事由之審酌。又是否
    適用刑法第59條規定酌量減輕其刑，係實體法上賦與法院得
    依職權裁量之事項（最高法院80年度台上字第3964號、99年
    度台上字第6420號、106 年度台上字第1580號、108 年度台
    上字第2978號判決意旨參照）。查被告所犯附表一編號1 所
    示販賣第一級毒品部分，其修正前法定刑為死刑或無期徒刑
    ，得併科新臺幣2 千萬元以下罰金，然同為販賣第一級毒品
    之行為，其原因動機不一，犯罪情節未必盡同，或有大盤毒
    梟者，亦有中、小盤之分，甚或僅止於吸毒者友儕間為求互
    通有無之有償轉讓者亦有之，其販賣行為所造成危害社會之
    程度自屬有異，法律科處此類犯罪，所設之法定最低本刑卻
    屬相同，且為無期徒刑，不可謂不重。衡諸本件被告販賣第
    一級毒品海洛因，助長毒品流通擴散，戕害他人身心健康，
    本應嚴懲不貸，惟考量被告販賣上開毒品之對象僅○○○1 人
    ，屬被告之友人，交易次數僅1 次，交易金額3,000 元等情
    ，販賣數量及獲利金額尚非甚鉅，核其情節猶未脫吸毒者友
    儕間為求互通有無並賺取些許利潤之情形，而與兜售散布毒
    品，藉以牟取暴利之毒販迥然有別，其犯行對於社會秩序與
    國民健康之危害程度，自難與長期大量販售、散布毒品之大
    盤、中盤毒梟或跨國販毒集團等同視之，且被告於警詢、偵
    訊、原審訊問與審理及本院準備程序與審理時均能坦承犯行
    。是綜觀被告犯罪之具體情狀及行為背景，確屬情輕法重，
    客觀上足以引起社會一般人之同情而顯可憫恕，認縱依前揭
    毒品危害防制條例第17條第2 項之規定減輕其刑後，宣告最
    低度之刑猶嫌過重，爰就被告所犯如附表一編號1 所示販賣
    第一級毒品罪，依刑法第59條規定酌量減輕其刑。
　㈨另被告所犯附表一編號2 至4 所示販賣第二級毒品罪，其修
    正前法定刑為無期徒刑或7 年以上有期徒刑，得併科新臺幣
    1 千萬元以下罰金，經依毒品危害防制條例第17條第2 項之
    規定減輕其刑後，本院認被告此部分犯罪情節，兼衡其他一
    切與犯罪有關之情狀，已難認其犯罪有何在客觀上顯然足以
    引起一般同情，而認縱予宣告法定最低度刑，仍嫌過重之情
    形，自無再適用刑法第59條規定酌量減輕其刑之餘地。
　㈩按無期徒刑不得加重。無期徒刑減輕者，為20年以下15年以
    上有期徒刑，刑法第65條定有明文。又按刑有加重及減輕者
    ，先加後減；有2 種以上刑之加重或減輕者，遞加或遞減之
    ，刑法第71條第1 項、第70條亦分別定有明文。是本件被告
    就附表一編號1 所示犯行部分，有上開刑之加重、減輕事由
    ，依刑法第71條第1 項、第70條、第65條之規定，應依修正
    前毒品危害防制條例第17條第2 項、刑法第59條之規定，遞
    減其刑；就附表一編號2 至4 所示犯行部分，則均有上開刑
    之加重、減輕事由，依刑法第71條第1 項之規定，應各依刑
    法第47條第1 項、修正前毒品危害防制條例第17條第2 項之
    規定，先加重後減輕之。
三、原審以被告上開販賣第一毒品、販賣第二級毒品犯行事證明
    確，適用刑事訴訟法第299 條第1 項前段，修正前毒品危害
    防制條例第4 條第1 項、第2 項、第17條第2 項，毒品危害
    防制條例第19條第1 項，刑法第2 條第1 項前段、第11條、
    第47條第1 項、第59條、第51條第5 款、第38條之1 第1 項
    前段、第3 項等規定，並以行為人之責任為基礎，審酌被告
    知悉毒品對個人身心健康及社會秩序危害至鉅，仍無視國家
    制定法律杜絕毒品犯罪之禁令，恣意販賣第一級、第二級毒
    品藉以牟利，增加毒品流通擴散之危險性，助長施用毒品行
    為更形氾濫，致使施用毒品者沈迷於毒癮而無法自拔，直接
    戕害國民身心健康，間接危害社會、國家健全發展，所為殊
    值非難，惟念及被告犯後坦承犯行之態度，並考量被告所販
    賣之第一級、第二級毒品種類、數量、次數及所得，兼衡被
    告之犯罪動機，其於原審審理中自陳其教育程度、職業、家
    庭生活與經濟狀況，配偶罹患疾病，就其鴉片類物質成癮已
    接受美沙冬戒癮治療，並提出大千綜合醫院乙種診斷證明書
    、病理組織檢查報告、為恭紀念醫院乙種診斷證明書、戶籍
    謄本、戶口名簿各1 份附卷為佐（見偵4639卷第244 至249 
    頁；原審卷第367 至371 頁），就其所犯上開各罪，分別量
    處如附表一「罪名及宣告刑」欄所示之刑。又衡酌被告如附
    表一編號1 至4 所犯，其中1 次販賣第一級毒品罪、3 次販
    賣第二級毒品罪，如附表一編號3 、4 所示犯行，其犯罪時
    間前後相距未逾1 個月，其餘各次犯行犯罪時間前後相距亦
    未逾4 個月，犯罪地點、犯罪類型、行為態樣、動機均屬相
    同，所侵害之法益亦非具有不可替代性、不可回復性之個人
    法益，責任非難重複之程度較高，考量刑罰邊際效應隨刑期
    而遞減及被告所生痛苦隨刑期而遞增，及被告社會復歸之可
    能性等情，本於罪責相當原則之要求，在法律外部性及內部
    性界限範圍內，綜合斟酌被告犯罪行為之不法與罪責程度，
    及對其施以矯正之必要性，就上開有期徒刑部分定其應執行
    之刑有期徒刑8年10月，以示懲儆。並就沒收部分敘明：㈠按
    犯第4 條至第9 條、第12條、第13條或第14條第1 項、第2 
    項之罪者，其供犯罪所用之物，不問屬於犯罪行為人與否，
    均沒收之，毒品危害防制條例第19條第1 項定有明文。而上
    開條文與刑法關於沒收之規定既均自105 年7 月1 日施行生
    效，即無後法優於前法原則之適用，則本於特別法優先於普
    通法原則，毒品危害防制條例前揭規定相對於刑法關於沒收
    之規定，自應優先適用。是關於供販賣毒品所用之物之沒收
    ，仍應優先適用毒品危害防制條例第19條第1 項之特別規定
    ；至於與沒收有關之其他事項，依法律適用原則，仍應回歸
    適用刑法總則之規定。次按違禁物，不問屬於犯罪行為人與
    否，沒收之；犯罪所得，屬於犯罪行為人者，沒收之；於全
    部或一部不能沒收或不宜執行沒收時，追徵其價額，刑法第
    38條第1 項、第38條之1 第1 項前段、第3 項分別定有明文
    。㈡扣案如附表二編號1 所示之行動電話1 支，係被告持以
    從事如附表一編號1 至4 所示販賣毒品犯行之聯絡工具，係
    供被告犯本案販賣毒品犯行所用之物，業據被告供明在卷（
    見偵4639號卷第258 頁；原審卷第338 頁），就附表一編號
    1 至4所示犯行部分，不問屬於犯罪行為人與否，應依毒品
    危害防制條例第19條第1 項，宣告沒收。㈢經查，被告因附
    表一編號1 至4 所示各次犯行所取得如附表三編號1 至4 （
    即附表一編號1 至4 「交易方式、價格及數量」欄）所示之
    現金合計新臺幣（下同）6,000 元，為其所實際取得之犯罪
    所得，業經原審認定如前，是上開犯罪所得雖未扣案，仍應
    依刑法第38條之1 第1 項前段、第3 項規定，宣告沒收，並
    於全部或一部不能沒收或不宜執行沒收時，追徵其價額。㈣
    至扣案如附表二編號6 至7 所示之物，業據被告於原審審理
    中供稱與本案無關等語明確（見原審卷第338 頁），依卷內
    事證，復無任何積極證據足資證明與被告本案犯行相關，爰
    不予宣告沒收，附此敘明。經核原審判決認事用法核無違誤
    ，量刑亦屬妥適。
四、關於上訴理由之審酌：　　
　㈠被告上訴意旨略以：
　⒈原審就被告所犯附表一編號2至4所示販賣第二級毒品犯行，
    犯後自白認罪，犯後態度良好，且被告販賣第二級毒品犯行
    僅3次，販賣對象亦僅友人○○○1人，每次販賣金額僅1,000元
    ，惡性情節較諸大量走私進口或長期販賣毒品之大盤、中盤
    毒販多所差異，對於他人及國家社會侵害之程度非屬重大，
    若處以法定最低本刑7年以上有期徒刑顯屬過重，不無情輕
    法重之憾，原審僅以被告已受自白減輕，遽認難以適用刑法
    第59條予以酌減，似嫌速斷。
　⒉被告犯後自白犯行，態度良好，對於刑事妥速審判法所要求
    之促進訴訟功能頗有助益，又被告已有戒癮治療之舉，目前
    努力工作，須獨力扶養未成年子女2名及照顧罹患重病之配
    偶，請鈞院除依刑法第59條之規定遞減其刑，並酌定較輕之
    應執行刑等語。　
　㈡本院查：
　⒈本案依被告所犯附表一編號2至4所示販賣第二級毒品之犯罪
    情狀，並無顯可憫恕之情，在客觀上顯不足以引起一般人同
    情，且被告所犯販賣第二級毒品罪皆已適用毒品危害防制條
    例第17條第2 項之規定減輕其刑，其最低度刑已大幅降低，
    要無宣告法定最低刑度仍嫌過重之情形，是就被告所犯附表
    一編號2至4所示販賣第二級毒品犯行，自均不宜再依刑法第
    59條規定酌減其刑，是以被告此部分上訴所陳即無足採。
  ⒉刑罰之量定，屬法院自由裁量之職權行使，應審酌刑法第57
    條所列各款事由及一切情狀，為酌量輕重之標準，並非漫無
    限制；量刑輕重係屬事實審法院得依職權自由裁量之事項，
    苟已斟酌刑法第57條各款所列情狀而未逾越法定刑度，不得
    遽指為違法；且在同一犯罪事實與情節，如別無其他加重或
    減輕之原因，下級審量定之刑，亦無過重或失輕之不當情形
    ，則上級審法院對下級審法院之職權行使，原則上應予尊重
    （最高法院72年台上字第6696號、75年台上字第7033號判例
    及85年度台上字第2446號判決意旨參照）。原審判決認定被
    告販賣第一級毒品罪及販賣第二級毒品罪所憑之證據，業經
    詳細調查審酌，經核並無違背證據法則及論理法則，且量刑
    方面，業已審酌被告上開情狀（詳理由欄貳、三所述），是
    以原審分別量處被告有期徒刑7 年8 月、3 年7 月、3年7月
    、3年7月，並無量刑過重或違反比例、公平原則之情形，又
    原審定其應執行刑8年10月，已視行為人所犯數罪之犯罪時
    間前後相距，且犯罪類型、行為態樣、動機均相同，於併合
    處罰時，其責任非難重複之程度較高，並考量刑罰邊際效應
    隨刑期而遞減及被告所生痛苦隨刑期而遞增，及被告社會復
    歸之可能性等情，本於罪責相當原則之要求，在法律外部性
    及內部性界限範圍內，綜合斟酌被告犯罪行為之不法與罪責
    程度，及對其施以矯正之必要性，而酌定應執行之刑有期徒
    刑8年10月，且原審於定應執行刑已折減有期徒刑9年7月，
    並無定執行刑過重或違反比例、公平原則之情形。原審既已
    依刑法第57條之規定，審酌被告上開一切情狀而於法定刑度
    內量處罪刑，並定其應執行刑，均難認過重，且被告及其辯
    護人於本院審理時並未再提出其他有利之證據或辯解，本院
    自應尊重原審科刑衡度之職權行使。
  ⒊綜上所述，本件被告上訴意旨所陳均無足採，且被告及其辯
    護人在本院並未提出其他有利之證據或辯解，是以被告上訴
    為無理由，應予駁回其上訴。
據上論結，應依刑事訴訟法第368 條，判決如主文。
本案經檢察官楊岳都提起公訴，檢察官甲○○到庭執行職務。　
中　　華　　民　　國　　110 　年　　11　　月　　9 　　日
              刑事第二庭　  審判長法　官　何志通
                                  法　官　吳進發
                                  法　官　石馨文
以上正本證明與原本無異。
如不服本判決應於收受送達後二十日內向本院提出上訴書狀，其
未敘述上訴理由者，並得於提起上訴後二十日內向本院補提理由
書（均須按他造當事人之人數附繕本）「切勿逕送上級法院」。
因疫情而遲誤不變期間，得向法院聲請回復原狀。

                                  書記官  陳儷文
　　　　　　　　　　　　　　　　　
中　　華　　民　　國　　110 　年　　11　　月　　9 　日  
 
附錄本案論罪科刑法條全文：
修正前毒品危害防制條例第4 條
製造、運輸、販賣第一級毒品者，處死刑或無期徒刑；處無期徒
刑者，得併科新臺幣2 千萬元以下罰金。
製造、運輸、販賣第二級毒品者，處無期徒刑或7 年以上有期徒
刑，得併科新臺幣1 千萬元以下罰金。
製造、運輸、販賣第三級毒品者，處7 年以上有期徒刑，得併科
新臺幣7 百萬元以下罰金。
製造、運輸、販賣第四級毒品者，處5 年以上12年以下有期徒刑
，得併科新臺幣3 百萬元以下罰金。
製造、運輸、販賣專供製造或施用毒品之器具者，處1 年以上7
年以下有期徒刑，得併科新臺幣1 百萬元以下罰金。
前五項之未遂犯罰之。
附表一
編  號 交易對象 交易時間、地點    認定犯罪事實所憑之證據資料      罪名及宣告刑    交易方式、價格及數量    1 ○○○ 109 年2 月16日下午2 時25分許，在苗栗縣○○鄉○○村○○○街00巷00號 ⒈被告乙○○於警詢及偵訊中之自白（偵4639卷第226 至227 、232 至236 、252 至255 、258 頁）、於原審訊問與審理及本院準備程序與審理時之自白（原審卷第36至38、337 至342 頁；本院卷第110、158至162頁）。 ⒉證人○○○於警詢及偵訊中之證述（他卷一第27至30、32至33、60至61頁反面、卷二第103 至104 頁反面）。 ⒊指認犯罪嫌疑人紀錄表：○○○指認乙○○（他卷一第34至36頁）。 ⒋通聯調閱查詢單：門號0000000000號（他卷一第45頁）。 ⒌監視器錄影畫面擷圖4 張（他卷一第53至54頁）。 ⒍乙○○所持用之門號0000000000號行動電話於109 年2 月16日之通訊監察譯文（他卷一第46頁，以下稱乙○○為A ，通訊對象為B ）：【109.02.16 中午12:43:28】A：喂B：喂，村哥A：誰？B：我阿忠啦A：哪個阿忠？B：進德朋友啊A：喔喔B：那個有嗎？A：沒有喔，現在沒有，歹勢啦B：喔喔，謝謝啊【109.02.16 中午12:46:10】A：喂，我會處理啊B：蛤？A：你過來找我啊B：好啊，跟之前一樣A：好，你過來找我【109.02.16 下午02:16:35】B：喂，你好A：我要回去了B：好，我等一下過去 上訴駁回。【原判決諭知：乙○○販賣第一級毒品，累犯，處有期徒刑柒年捌月。】  乙○○以其所持用之門號0000000000號如附表二編號1所示之行動電話與○○○所持用之門號0000000000號行動電話聯絡，並約定毒品交易之價格、數量及交易方式後，嗣於上列所示時間、地點，以3,000 元之價格，販賣並交付第一級毒品海洛因1 小包（重量約0.4 公克）與○○○，並向○○○收取3,000 元之毒品價金，而販賣第一級毒品海洛因與○○○。    2 ○○○ 109 年3 月8 日下午3 時許，在苗栗縣○○鄉○○村○○○街00巷00號 ⒈被告乙○○於偵訊中之自白（偵4639卷第252 至255 、258 頁）、於原審訊問與審理及本院準備程序與審理時之自白（原審卷第36至38、337 至342 頁；本院卷第110、158至162頁）。 ⒉證人○○○於警詢及偵訊中之證述（他卷二第29頁反面至31頁反面、55頁及其反面、59頁反面至60頁反面）。 ⒊指認犯罪嫌疑人紀錄表：○○○指認乙○○（他卷二第32至33頁）。 ⒋通聯調閱查詢單：門號0000000000號（他卷二第53頁）。 ⒌乙○○所持用之門號0000000000號行動電話於109 年3 月8 日之通訊監察譯文（他卷二第40頁）：【109.03.08 中午12:06:36】B：喂，阿村。A：誰？B：進德啊A：怎樣？B：你在哪啦？A：要回去家裡啊B：我過去一下喔A：來啊 上訴駁回。【原判決諭知：乙○○販賣第二級毒品，累犯，處有期徒刑叁年柒月。】  乙○○以其所持用之門號0000000000號如附表二編號1所示之行動電話與○○○所持用之門號0000000000號行動電話聯絡，並約定毒品交易之價格、數量及交易方式後，嗣於上列所示時間、地點，以1,000 元之價格，販賣並交付第二級毒品甲基安非他命1小包（重量約0.3 公克）與○○○，並向○○○收取1,000 元之毒品價金，而販賣第二級毒品甲基安非他命與○○○。    3 ○○○ 109 年5 月22日上午7 時30分許，在苗栗縣○○鄉○○村○○○街00巷00號 ⒈被告乙○○於偵訊中之自白（偵4639卷第254 至255 、258 頁）、於原審訊問與審理及本院準備程序與審理時之自白（原審卷第36至38、337 至342 頁；本院卷第110、158至162頁）。 ⒉證人○○○於警詢及偵訊中之證述（他卷二第29頁反面至31頁反面、55頁及其反面、59頁反面至60頁反面）。 ⒊指認犯罪嫌疑人紀錄表：○○○指認乙○○（他卷二第32至33頁）。 ⒋通聯調閱查詢單：門號0000000000號（他卷二第53頁）。 ⒌乙○○所持用之門號0000000000號行動電話於109 年5 月22日之通訊監察譯文（他卷二第39頁）：【109.05.22 上午06:48:08】A：喂B：我上班A：我快到家了B：好 上訴駁回。【原判決諭知：乙○○販賣第二級毒品，累犯，處有期徒刑叁年柒月。】  乙○○以其所持用之門號0000000000號如附表二編號1所示之行動電話與○○○所持用之門號0000000000號行動電話聯絡，並約定毒品交易之價格、數量及交易方式後，嗣於上列所示時間、地點，以1,000 元之價格，販賣並交付第二級毒品甲基安非他命1小包（重量約0.3 公克）與○○○，並向○○○收取1,000 元之毒品價金，而販賣第二級毒品甲基安非他命與○○○。    4 ○○○ 109 年5 月30日上午11時1 分許後之某時，在苗栗縣○○鄉○○村○○○街00巷00號 ⒈被告乙○○於警詢及偵訊中之自白（偵4639卷第255 、258 頁）、於原審訊問與審理及本院準備程序與審理時之自白（原審卷第36至38、337 至342 頁；本院卷第110、158至162頁）。 ⒉證人○○○於警詢及偵訊中之證述（他卷一第27至28、32至33、60至63頁、卷二第104 至104 頁反面）。 ⒊證人○○○於偵訊中之證述（他卷一第62至63頁、卷二第59頁反面至60頁反面、63頁及其反面）。 ⒋指認犯罪嫌疑人紀錄表：○○○指認乙○○（他卷一第34至36頁）。 ⒌指認犯罪嫌疑人紀錄表：○○○指認乙○○（他卷二第32至33頁）。 ⒍通聯調閱查詢單：門號0000000000號（他卷一第45頁）。 ⒎乙○○所持用之門號0000000000號行動電話於109 年5 月30日之通訊監察譯文（他卷一第47頁）：【109.05.30 上午10:32:46】A：喂B：在家嗎A：家裡B：阿德啦誰A：家裡B：找你聊天【109.05.30 上午11:01:10】A：喂B：老大你在哪裡A：家裡B：到了 上訴駁回。【原判決諭知：乙○○販賣第二級毒品，累犯，處有期徒刑叁年柒月。】  乙○○以其所持用之門號0000000000號如附表二編號1所示之行動電話與○○○向○○○借用之門號0000000000號行動電話聯絡，並約定毒品交易之價格、數量及交易方式後，嗣於上列所示時間、地點，以1,000 元之價格，販賣並交付第二級毒品甲基安非他命1 小包（重量不詳）與○○○，並向○○○收取1,000 元之毒品價金，而販賣第二級毒品甲基安非他命與○○○。    

附表二
編號 扣案物名稱 數量 鑑定結果／說明 卷證頁數 1 Apple 廠牌金色iPhone 6S 行動電話 壹支 ⒈IMEI：000000000000000 ，內含門號0000000000號SIM 卡1 張 ⒉本院109 年度保字第469 號（臺灣苗栗地方檢察署109 年度保管字第890 號編號2 ）。  2 非制式子彈 貳顆 ⒈認均係非制式子彈，由金屬彈殼組合直徑約8.9mm 金屬彈頭而成，採樣1 顆試射，可擊發，認具殺傷力。 ⒉送鑑子彈（含彈殼）2 顆，其中未經試射子彈1 顆（同局109 年8 月14日刑鑑字第1090084269號鑑定書鑑定結果一），經試射，可擊發，認具殺傷力。 ⒊業於鑑定時經試射擊發，已不具子彈之完整結構而失卻其效能，不復具有殺傷力。 ⒋本院109 年度保字第469 號（臺灣苗栗地方檢察署109 年度彈保字第22號編號1 ）。 內政部警政署刑事警察局109 年8 月14日刑鑑字第1090084269號鑑定書（偵4648卷第98至101 、104 至105 頁）、109 年12月14日刑鑑字第1098033358號函（本院卷第153 頁） 3 武士刀 壹把 ⒈鑑驗編號：000-000號刀柄長約21.5公分，刀刃長48公分；刀刃開鋒狀態：單刃開鋒。經檢視，認屬槍砲彈藥刀械管制條例之列管刀械。 ⒉本院109 年度保字第469 號（臺灣苗栗地方檢察署109 年度保管字第739 號編號3 ）。 苗栗縣警察局刀械鑑驗小組工作紀錄表、刀械鑑驗登記表及鑑驗照片（偵4648卷第106 至116 頁） 4 手指虎 壹只 ⒈鑑驗編號：000-000號金屬塊製成，中有4 孔以便手指套入使用，屬列管刀械。經檢視，認屬槍砲彈藥刀械管制條例之列管刀械。 ⒉本院109 年度保字第469 號（臺灣苗栗地方檢察署109 年度保管字第739 號編號1 ）。  5 武士刀（短） 壹把 ⒈鑑驗編號：000-000號刀柄長約13公分，刀刃長31公分；刀刃開鋒狀態：單刃開鋒。經檢視，認非屬槍砲彈藥刀械管制條例之列管刀械。 ⒉本院109 年度保字第469 號（臺灣苗栗地方檢察署109 年度保管字第739 號編號2 ）。  6 Apple 廠牌太空灰色iPhone 8Plus行動電話 壹支 ⒈IMEI：000000000000000 ⒉本院109 年度保字第469 號（臺灣苗栗地方檢察署109 年度保管字第890 號編號1 ）。  7 Apple 廠牌金色iPhone行動電話 壹支 ⒈IMEI：000000000000000 ，內含不詳門號SIM 卡1 張 ⒉本院109 年度保字第469 號（臺灣苗栗地方檢察署109 年度保管字第890 號編號3 ）。  
附表三
編號 犯罪所得 說明 1 3,000元 附表一編號1 所示犯行之犯罪所得 2 1,000元 附表一編號2 所示犯行之犯罪所得 3 1,000元 附表一編號3 所示犯行之犯罪所得 4 1,000元 附表一編號4 所示犯行之犯罪所得 合計 6,000元